【裁判字號】    98,聲,862
【裁判日期】    980804
【裁判案由】    定應執行刑
【裁判全文】
臺灣基隆地方法院刑事裁定               98年度聲字第862號
聲  請  人  臺灣基隆地方法院檢察署檢察官
受  刑  人  甲○○
                    （現於臺灣桃園監獄執行中）
上列聲請人因受刑人數罪併罰有二裁判以上，聲請定其應執行之
刑（98年度執聲字第653號），本院裁定如下：
    主  文
甲○○所犯如附表所示之罪，應執行有期徒刑陸月，如易科罰金
，以銀元佰元即新台幣玖佰元折算壹日。
    理  由
一、受刑人廖換畝所犯竊盜等案件，經臺灣新竹地方法院及本院
    先後各判處如附表所示之刑，均經分別確定在案，而受刑人
    所犯如附表所示之罪，均合於民國96年7 月16日施行之中華
    民國96年罪犯減刑條例所定之減刑要件，經臺灣新竹地方法
    院及本院分別予以減刑；又如附表編號2 所示之罪經減刑後
    之刑，雖已於96年7 月20日因縮刑期滿執行完畢，此有臺灣
    高等法院被告前案紀錄表供參，然刑法第53條關於複數裁判
    定應執行刑之規定，並未限制業經執行完畢之罪刑不得定執
    行刑（最高法院88年度台抗字第325 號裁定可資參照），因
    受刑人所犯如附表所示各罪，均係於裁判確定前所犯，與數
    罪併罰之要件核無不合，茲經犯罪事實最後判決之法院檢察
    官聲請定其應執行之刑，本院審核認聲請為正當。
二、按刑法第2 條第1 項規定：「行為後法律有變更者，適用行
    為時之法律。但行為後之法律有利於行為人者，適用最有利
    於行為人之法律。」因此，除另有特別規定者外，如涉及法
    律變更，則就新舊法之比較適用，應採從舊從輕原則，經查
    ：
（一）受刑人為如附表所示之犯行後，94年2 月2 日修正公布之
      刑法第51條第5 款，自95年7 月1 日起施行，修正前該款
      規定：「宣告多數有期徒刑者，於各刑中之最長期以上，
      各刑合併之刑期以下，定其刑期。但不得逾20年。」而修
      正後規定：「宣告多數有期徒刑者，於各刑中之最長期以
      上，各刑合併之刑期以下，定其刑期。但不得逾30年。」
      法律已變更，經比較修正前、後之規定，修正後之規定將
      定應執行刑之上限自20年提高為30年，顯非有利於受刑人
      ，揆諸首揭規定，自應適用受刑人行為時之法律，定其應
      執行之刑。
（二）受刑人所犯如附表所示之罪，均為最重本刑5 年以下有期
      徒刑之罪，且分別經臺灣新竹地方法院及本院判處有期徒
      刑11月及3 月，並分別減刑為有期徒刑5 月15日及1 月15
      日確定，符合刑法所定易科罰金之要件，修正前刑法第41
      條第1 項前段規定：「犯最重本刑為5 年以下有期徒刑以
      下之刑之罪，而受6 個月以下有期徒刑或拘役之宣告，因
      身體、教育、職業、家庭之關係或其他正當事由，執行顯
      有困難者，得以1 元以上3 元以下折算1 日，易科罰金。
      」另依95年5 月17日修正刪除及自同年7 月1 日起施行前
      罰金罰鍰提高標準條例第2 條前段規定：「依刑法第41條
      易科罰金或第42條第2 項易服勞役者，均就其原定數額提
      高1 百倍折算1 日。」亦即易科罰金之折算標準為以銀元
      100 元以上300 元以下折算1 日，再經以1 比3 之比例折
      算後，係以新台幣300 元以上900 元以下折算1 日；而依
      修正後之刑法第41條第1 項前段規定：「犯最重本刑為5
      年以下有期徒刑以下之刑之罪，而受6 個月以下有期徒刑
      或拘役之宣告者，得以新台幣1 千元、2 千元或3 千元折
      算1 日，易科罰金。」所定易科罰金之折算標準為以新台
      幣1,000 元、2,000 元或3,000 元折算1 日，因法律業已
      變更，而經比較新舊法之結果，修正後刑法第41條第1 項
      前段所定易科罰金之折算標準，對於受刑人並非較為有利
      ，依刑法第2 條第1 項前段之規定，自應適用修正前刑法
      第41條第1 項前段之規定，諭知易科罰金之折算標準。
三、依刑事訴訟法第477 條第1 項，中華民國96年罪犯減刑條例
    第10條第1 項，刑法第11條前段、第2 條第1 項前段、第53
    條，修正前刑法第51條第5 款、第41條第1 項前段，修正前
    罰金罰鍰提高標準條例第2 條，現行法規所定貨幣單位折算
    新台幣條例第2 條，裁定如主文。
中    華    民    國    98    年    8     月    4     日
                  刑事第二庭法    官  邰婉玲
以上正本證明與原本無異。
對於本件裁定如有不服，應於送達後5 日內，向本院提出抗告書
狀，敘述抗告之理由，抗告於臺灣高等法院。
中    華    民    國    98    年    8     月    4     日
                            書 記 官  彭筠凱
【附表】  受刑人廖換畝定應執行刑案件一覽表
┌──────────┬──────────┬──────────┐
│   編          號   │         １         │         ２         │
├──────────┼──────────┼──────────┤
│   罪          名   │        竊盜        │  毒品危害防制條例  │
├──────────┼──────────┼──────────┤
│                    │                    │有期徒刑3 月，如易科│
│   宣    告    刑   │    有期徒刑11月    │罰金，以銀元300 元即│
│                    │                    │新台幣900 元折算1 日│
├──────────┼──────────┼──────────┤
│   犯  罪  日  期   │      94.06.17      │      95.05.11      │
│   年    月    日   │                    │                    │
├──────────┼──────────┼──────────┤
│   偵  查  機  關   │新竹地檢94年度偵字第│基隆地檢95年度毒偵字│
│   年  度  案  號   │3385號              │第1578號            │
├───┬──────┼──────────┼──────────┤
│      │  法    院  │  臺灣新竹地方法院  │  臺灣基隆地方法院  │
│最  後├──────┼──────────┼──────────┤
│      │  案    號  │ 94年度易字第489 號 │95年度基簡字第811 號│
│事實審├──────┼──────────┼──────────┤
│      │  判決日期  │      95.08.01      │      95.09.07      │
├───┼──────┼──────────┼──────────┤
│      │  法    院  │  臺灣新竹地方法院  │  臺灣基隆地方法院  │
│確  定├──────┼──────────┼──────────┤
│      │  案    號  │ 94年度易字第489 號 │95年度基簡字第811 號│
│判  決├──────┼──────────┼──────────┤
│      │  判決確定  │      95.08.01      │      95.10.11      │
│      │  日    期  │                    │                    │
├───┴──────┼──────────┼──────────┤
│   備          註   │業經臺灣新竹地方法院│業經本院於96年7 月16│
│                    │於96年10月12日以96年│日以96年度聲減字第  │
│                    │度聲減字第2593號裁定│319 號裁定減刑為有期│
│                    │減刑為有期徒刑5 月又│徒刑1 月又15日，如易│
│                    │15日，如易科罰金，以│科罰金以銀元300 元即│
│                    │銀元300 元即新台幣  │新台幣900 元折算1 日│
│                    │900 元折算1 日（新竹│（基隆地檢96年度執減│
│                    │地檢96年度執減更字第│更字第98號）        │
│                    │2679號）            │                    │
└──────────┴──────────┴──────────┘


司法院資訊處製作；財團法人民間司法改革基金會備份。
